【裁判字號】    89,訴緝,15
【裁判日期】    891108
【裁判案由】    違反毒品危害防制條例
【裁判全文】
臺灣屏東地方法院刑事判決                          八十九年度訴緝字第一五號
    公  訴  人  臺灣屏東地方法院檢察署檢察官
    被      告  甲○○
    指定辯護人  本院公設辯護人  乙○○
右列被告因違反毒品危害防制條例案件，經檢察官提起公訴（八十七年度偵字第一六
二四號）暨移送併辦（八十七年度偵字第二○六四號、八十八年度毒偵緝字第四四號
），本院判決如左：
     主  文
甲○○連續施用第一級毒品，免刑，扣案之海洛因壹包毛重壹點壹公克、壹包毛重零
點貳公克、注射針筒貳支均沒收銷燬之；又連續施用第二級毒品，免刑，扣案之吸管
鏟子壹支沒收銷燬之。
     事  實
一、甲○○基於施用第一級毒品海洛因及第二級毒品安非他命之概括犯意，自民國八
    十六年十二月二十二日起至八十八年三月三十日下午五時許向前回溯四十八小時
    內之某時止，在屏東縣長治鄉○○村○○路一八二號住處、屏東市○○路十三巷
    六弄七號不詳姓名年藉友人住處及其他不詳處所，連續施用海洛因及安非他多次
    。第一次於八十六年十二月二十五日下午五時五十分許，在屏東市○○路二十九
    號六樓之四為警搜索後採尿檢驗查獲；第二次於八十七年三月十七日，至臺灣屏
    東地方法院檢察署出庭時，經檢察官當庭諭令採尿檢驗查獲；第三次於八十七年
    三月二十四日下午五時五十五分許，在屏東市○○路十三巷六弄七號為警臨檢查
    獲，扣得海洛因一包毛重一點一公克、注射針筒及吸管鏟子各一支；第四次於八
    十七年八月十七日下午三時三十分許，在屏東市○○路十三巷六弄七號為警搜索
    查獲，扣得海洛因一包毛重○點二公克及注射針筒一支；第五次於八十八年三月
    三十日下午五時許，向屏東地方法院檢察署觀護人報到採尿檢驗查獲。
二、案經高雄市政府警察局小港分局報告臺灣屏東地方法院檢察署檢察官偵查起訴暨
    移送併辦。
     理  由
一、右揭事實，業據被告甲○○本院審理時坦認不諱，而被告於上揭第一次、第二次
    及第五次經諭令及為警查獲時採尿送驗結果，均呈甲基安非他命或呈嗎啡陽性反
    應，有高雄市立凱旋醫院煙毒尿液檢驗成績書、屏東縣衛生局煙毒及麻醉藥品類
    委託檢驗結果通知書及臺灣檢驗科技股份有限公司檢驗結果通知書各一份在卷可
    證，至被告於右揭第三次、第四次為警查獲時，分別扣得海洛因一包毛重一點一
    公克、注射針筒、吸管鏟子各一支及海洛因一包毛重○點二公克、注射針筒一支
    等物，有扣押物品清單二紙在卷可證。且被告於第三次為警查獲之物品確為第一
    級毒品海洛因之事實，並有法務調查局鑑定通知書一份在卷可稽，罪證明確，被
    告施用第一級毒品海洛因及第二級毒品安非他命之犯行洵堪認定。
二、按連續數行為而犯同一之罪名者，以一罪論，刑法第五十六條定有明文。而連續
    犯遇刑法有變更，一部涉及舊法，一部涉及新法時，即應依最後行為時之法律處
    斷（最高法院二十九年上字三八六六號判例可資參照）。故核被告甲○○所為係
    犯八十七年五月二十二日公布施行之毒品危害防制條例第十條第一項之施用第一
    級毒品罪及第十一條第三項之持有專供施用毒品器具罪、同條第二項之施用第二
    級毒品罪及第十一條第三項之持有專供施用毒品器具罪。其施用毒品前之持有毒
    品行為，為施用之高度行為所吸收，均不另論罪。而被告多次施用第一級毒品海
    洛因及第二級毒品安非他命之犯行，均時間緊接，犯罪構成要件相同，顯係基於
    概括犯意反覆為之，為連續犯，均應依刑法第五十六條之規定，論以一罪。另被
    告所犯施用第一級及第二級毒品罪，均分別與持有專供施用毒品器具罪間，有方
    法結果之牽連關係，為牽連犯，均各應從重之施用毒品罪處斷。被告所犯上開二
    罪間，犯意各別，行為互殊，罪名亦不相同，應予分論之。至公訴人起訴漏引毒
    品危害防制條例第十一條第三項之罪及另就被告自八十六年十二月二十六日起至
    八十八年三月三十日下午五時起施用第一級、第二級毒品犯行移送併辦，均與起
    訴之犯罪事實，有裁判上一罪之關係，本院自均應併予裁判。末按施用第一級、
    第二級毒品，其強制戒治期滿或交付保護管束期滿，在審判中之案件，依修正後
    規定，應為免刑之判決。毒品危害防制條例第三十五條第三款、第二十三條第一
    項規定甚明。查被告前經本院依同條例第二十條第一項、第二項、第二十二條第
    二項規定，先後裁定將被告送觀察勒戒、戒治、停止戒治付保護管束、撤銷停止
    戒治，而於八十九年八月二十二日強制戒治期滿，有裁定書、聲請書、臺灣屏東
    看守所附設勒戒處所函、臺灣屏東戒治所函、臺灣屏東地方法院檢察署函及執行
    指揮書可參。揆諸前開揭規定，被告本件犯行，自應諭知免刑，爰判決如主文所
    示。至扣案之海洛因一點一公克、○點二公克（均毛重）係毒品，注射針筒二支
    及吸管鏟子一支則係專供施用毒品之用具，業據被告自承在卷，均依法宣告沒收
    。
據上論斷，應依刑事訴訟法第二百九十九條第一項後段，毒品危害防制條例第十條第
一項、第二項、第十一條第三項、第十八條第一項前段、第二十三條第一項、三十五
條第三款，刑法第十一條，第五十六條、第五十五條，判決如主文。
本案經檢察官林津鋒到庭執行職務。
中      華      民      國     八十九     年      十一    月     八     日
                                       臺灣屏東地方法院刑事第二庭
                                                  法  官  林昌義
右正本證明與原本無異。
對於本判決如有不服應於收受送達後十日內向本院提出上訴書狀上訴於台灣高等法院
高雄分院並按他造當事人之人數附具繕本。
                                                  書記官  丁廣飛
中      華      民      國     八十九     年      十一    月     八     日
附錄本案論罪科刑法條：
毒品危害防制條例第十條：
施用第一級毒品者，處六月以上五年以下有期徒刑。
施用第二級毒品者，處三年以下有期徒刑。
第十一條
持有第一級毒品者，處三年以下有期徒刑、拘役或新台幣五萬元以下罰金。
持有第二級毒品者，處二年以下有期徒刑、拘役或新台幣三萬元以下罰金。
持有專供製造或施用毒品之器具者，處一年以下有期徒刑、拘役或新台幣一萬元以下
罰金。


司法院資訊處製作；財團法人民間司法改革基金會備份。
